【裁判字號】    96,簡抗,9
【裁判日期】    970320
【裁判案由】    損害賠償
【裁判全文】
臺灣士林地方法院民事裁定               96年度簡抗字第9號
抗  告  人  甲○○○
                        號2樓.
抗告人於原法院訴請損害賠償事件，抗告人對於中華民國96年9
月28日本院士林簡易庭所為第一審裁定（96年度士調字第193 號
），提起抗告，本院裁定如下：
    主  文
抗告駁回。
抗告程序費用新臺幣壹仟元由抗告人負擔。
    理  由
一、按第二審法院認抗告為無理由者，應為駁回之裁定，此觀諸
    民事訴訟法第495 條之1 第1 項準用同法第449 條第1 項之
    規定自明。又上開規定，於對於簡易程序之第一審裁定所為
    之抗告，亦適用之，同法第436 條之1 第3 項定有明文。
二、原裁定略以：抗告人於原審起訴，未於起訴狀上載明被告之
    姓名年籍及真正之住居所或法人之名稱及其事務所，亦未依
    法記載訴之聲明、起訴之事實及法律上理由，並提出證據，
    原法院無法對被告送達文書，亦無從確定原告請求之事項及
    範圍，經原法院裁定限期補正而未補正，是抗告人於原法院
    之訴難認為合法，乃裁定駁回抗告人於原法院之起訴。
三、抗告人抗告意旨略以：伊先生因病被醫生誤診致死，醫生沒
    愛心，不負責任，害伊痛苦，整天頭痛，得了憂鬱症，請法
    官主持公道，儘速給予合理之賠償等語。
四、經查：
（一）按當事人書狀，依民事訴訟法第116 條第1 款規定，應記
      載當事人姓名、性別、年齡、職業及住所或居所，當事人
      為法人或其他團體者，並應記載其名稱及事務所或營業所
      。又起訴，應以訴狀表明當事人及法定代理人、訴訟標的
      及其原因事實、應受判決事項之聲明，提出於法院為之，
      而為法定起訴必須具備之程式，此觀諸民事訴訟法第244
      條第1 項自明。
（二）查抗告人於原法院起訴，未於起訴狀上載明被告之法定代
      理人、住所等資料，且未表明本件應受判決事項之聲明或
      請求損害賠償之原因事實，其起訴之程式顯有欠缺。原法
      院乃於民國96年8 月22日裁定命抗告人於收受裁定書後5
      日內，補正上開起訴要件之欠缺。該補正裁定經依抗告人
      起訴時書狀所載住所於96年8 月29日寄存送達於抗告人，
      並於同年9 月8 日生效。然抗告人逾期未為補正，原法院
      乃於96年9 月28日裁定駁回抗告人之起訴。揆諸上揭說明
      原法院將抗告人原審之訴駁回，洵屬正當。抗告意旨指摘
      原裁定不當，求予廢棄，為無理由，應駁回其抗告。
五、爰裁定如主文。
中    華    民    國    97    年    3     月    20    日
                  民事第三庭  審判長法  官  鍾任賜
                                    法  官  施月燿
                                    法  官  王沛雷
以上正本證明與原本無異。
本件裁定不得再抗告。
中    華    民    國    97    年    3     月    21    日
                                    書記官  桂大永


司法院資訊處製作；財團法人民間司法改革基金會備份。
